臺灣高等法院高雄分院刑事判決　　　 100年度上訴字第1014號
上　訴　人
即　被　告　呂文晉
上列上訴人因違反廢棄物清理法案件，不服臺灣高雄地方法院10
0 年度審訴字第679 號中華民國100 年5 月6 日第一審判決（起
訴案號：臺灣高雄地方法院檢察署100 年度偵字第5394號），提
起上訴，本院判決如下：
     主  文
上訴駁回。
     理  由
一、按不服地方法院之第一審判決而上訴者，須提出上訴書狀，
    並應敘述具體理由，上訴書狀未敘述上訴理由者，應於上訴
    期間屆滿後20日內補提理由書於原審法院。逾期未補提者，
    原審法院應定期間先命補正。但上訴書狀已敘述理由，惟所
    敘述者非屬具體理由，則屬不符上訴之法定程式，由第二審
    法院以其上訴不合法律上程式，判決駁回，不生定期命補正
    之問題，刑事訴訟法第350 條第1 項、第361 條、第362 條
    、第367 條定有明文。
二、按上開所稱具體理由，係指須就不服之判決為具體之指摘而
    言，如僅泛稱原判決認事用法不當或採證違法、判決不公等
    ，均非具體理由（法院辦理刑事訴訟案件應行注意事項第16
    2 點參照）；復按所謂具體理由，必係依據卷內既有訴訟資
    料或提出新事證，指摘或表明第一審判決有何採證認事、用
    法或量刑等足以影響判決本旨之不當或違法，而構成應予撤
    銷之具體事由，始克當之（例如：依憑證據法則具體指出所
    採證據何以不具證據能力，或依憑卷證資料，明確指出所為
    證據證明力之判斷如何違背經驗、論理法則）；倘僅泛言原
    判決認定事實錯誤、違背法令、量刑失之過重或輕縱，而未
    依上揭意旨指出具體事由，或形式上雖已指出具體事由，然
    該事由縱使屬實，亦不足以認為原判決有何不當或違法者（
    例如：對不具有調查必要性之證據，法院未依聲請調查亦未
    說明理由，或援用證據不當，但除去該證據仍應為同一事實
    之認定），皆難謂係具體理由，俾與第二審上訴制度旨在請
    求第二審法院撤銷、變更第一審不當或違法之判決，以實現
    個案救濟之立法目的相契合，並節制濫行上訴」（最高法院
    97年度台上字第892 號判決意旨參照）。是如上訴理由書狀
    並未依據卷內訴訟資料，具體指摘原判決認事用法有何違法
    或不當之情形，即屬上訴未敘述具體理由。
三、上訴人即被告呂文晉因犯廢棄物清理法第46條第4 款之未依
    第41條第1 項規定領有廢棄物清除、處理許可文件，從事廢
    棄物清除、處理罪，經原審判處有期徒刑1 年6 月在案。被
    告於100 年5 月20日具狀上訴，僅載「理由補呈」等語，嗣
    於同年6 月16日提出上訴理由狀，所載理由略以：「被告不
    服原審所處之有期徒刑1 年6 月，因被告前於92年間所犯廢
    棄物清理法罪，經判處之有期徒刑1 年2 月，緩刑3 年確定
    迄今已逾5 年，應符合協商判決之條件，請能准予認罪協商
    」云云。
四、經查：
(一)、按認罪協商制度，乃被告就其所犯之罪與檢察官協商，協商
    合意後，檢察官將協商內容呈報法院，聲請法院依協商程序
    而為判決，由法院依據協商內容，作出緩刑、二年以下有期
    徒刑、拘役或罰金之科刑判決；刑事訴訟法第455 條之2 第
    1 項規定：「除所犯為死刑、無期徒刑、最輕本刑三年以上
    有期徒刑之罪或高等法院管轄第一審案件者外，案件經檢察
    官提起公訴或聲請簡易判決處刑，於第一審言詞辯論終結前
    或簡易判決處刑前，檢察官得於徵詢被害人之意見後，逕行
    或依被告或其代理人、辯護人之請求，經法院同意，就下列
    事項，於審判外進行協商，經當事人雙方合意且被告認罪者
    ，由檢察官聲請法院改依協商程序而為判決。」足見認罪協
    商，並非由被告與法院對應為之（最高法院94年度台上字第
    2679號判決要旨足參）。本件被告呂文晉所犯上開廢棄物清
    理法罪，雖屬「所犯為死刑、無期徒刑、最輕本刑三年以上
    有期徒刑之罪或高等法院管轄第一審案件者外」之案件，然
    聲請協商判決之時期，應於第一審言詞辯論終結前為之，此
    有刑事訴訟法第455 條之2 第1 項規定可佐，又被告於原審
    曾與檢察官進行協商，但因被告不同意檢察官主張之刑期而
    致未能合意，嗣由原審以簡式審判程序審理在卷，此有原審
    100 年4 月20日協商同意書（見原審卷第33頁）及100 年5
    月2 日審判筆錄可參。故被告上訴意旨所陳「聲請本院准予
    認罪協商」云云，依據上開說明，自與上開規定之聲請協商
    判決要件未符，被告此部分上訴理由，係憑己見徒為法律爭
    執，顯非適法之上訴理由。
(二)、按量刑輕重，係屬事實審法院得依職權自由裁量之事項，苟
    已斟酌刑法第57條各款所列情狀而未逾越法定刑度，不得遽
    指為違法。至緩刑之宣告，除應具備同法第74條所定條件外
    ，並須有可認為以暫不執行刑罰為適當之情形，始得為之，
    亦屬法院裁判時得依職權自由裁量之事項，當事人不得以原
    審未諭知緩刑指為違背法令（最高法院72年台上字第6696號
    判例要旨參照）。本件被告呂文晉前於92年間，因犯廢棄物
    清理法罪，經判處有期徒刑1 年2 月、緩刑3 年確定，雖至
    原審判決時已逾5 年，然原判決審酌被告上開前科紀錄，及
    其為一己私利，未經許可非法從事廢棄物清除、處理工作，
    無視法律禁令，破壞環境並罔顧社會大眾健康權益，惡性重
    大，所為原應予嚴懲，惟念其犯後坦承犯行，態度尚可，並
    斟酌其犯罪手段、目的等一切情狀，暨斟酌檢察官之具體求
    刑，量處有期徒刑1 年6 月，並無有何裁量權濫用之違法，
    或違反比例原則、平等原則、公平正義等法則。又被告所犯
    廢棄物清理法之前案與本件係屬同類型之犯罪手段、情節，
    有原審92年度簡字第2136號判決可參（見原審卷第9-11頁）
    ，自難認被告有何以暫不執行刑罰為適當之情形，依據上開
    說明，原判決未併予宣告緩刑，不能逕指有何違誤。
五、綜上所述，被告呂文晉提出之上開上訴理由，不足以認為原
    判決有何違誤，亦難認原審量刑及未併予宣告緩刑，有何裁
    量權濫用之違誤，而構成應予撤銷之具體事由，且被告於上
    訴期間屆滿後之20日內（被告於100 年5 月13日收受原審判
    決，見原審卷第70頁），未再補提其他上訴具體理由，則被
    告之上訴自與刑事訴訟法第361 條第2 項所稱「具體理由」
    顯非相當，足認被告之上訴，違背法律上之程式，爰不經言
    詞辯論，逕行判決駁回上訴。
據上論斷，應依刑事訴訟法第367 條前段、第372 條，判決如主
文。
中    華    民    國  100     年    7     月    18    日
              刑事第三庭    審判長法  官  莊崑山
                                  法  官  莊松泉
                                  法  官  張意聰
以上正本證明與原本無異。
如不服本判決應於收受本判決後10日內向本院提出上訴書狀，其
未敘述上訴理由者，並得於提起上訴後10日內向本院補提理由書
狀（均須按他造當事人之人數附繕本）「切勿逕送上級法院」。
中    華    民    國   100    年    7     月    19    日
                                  書記官  王秋淑